最　高　行　政　法　院　裁　定
　　　　　　　　　　　　　94年度裁字第00346號
上　訴　人　源泰股份有限公司
代　表　人　乙○○
被 上訴 人　財政部高雄關稅局
代　表　人　甲○○
上列當事人間因進口貨物核定稅則號別事件，上訴人對於中華民
國92年9月16日高雄高等行政法院92年度簡字第302號判決，提起
上訴，本院裁定如下：
　　主  文
上訴駁回。
上訴審訴訟費用由上訴人負擔。
　　理  由
一、按對於適用簡易程序之裁判提起上訴或抗告，須經本院許可
    ，且該許可以訴訟事件所涉及之法律見解具有原則性者為限
    ，行政訴訟法第235條定有明文。所謂法律見解具有原則性
    者，係指該事件涉及之法律問題意義重大，而有加以闡釋必
    要之情形而言，非以其對於該訴訟當事人之勝敗有無決定性
    之影響為斷。例如就行政命令是否牴觸法律所為之判斷，又
    如就同類事件所表示之法律見解與其他高等行政法院所表示
    之見解互相牴觸，有由本院統一法律上意見之必要等情形屬
    之。
二、本件上訴意旨略以：上訴人於民國（下同）92年1月20日委
    由忠實報關股份有限公司向被上訴人申報自國外進口水錶零
    件乙批（掛單掛號：第BC/92/U035/0031號），原申報稅則
    號別均列第9026．90．00零稅率，業經徵稅放行，嗣經被上
    訴人依赴上訴人處實地查訪結果，認上開報單申報貨名PART
    S OF WATER METER（水錶零件）係專供組裝水錶專用，經組
    裝後可用來指示測量通過供應水管之總水量，來貨應歸列稅
    則號別第9028．90．00號，按行為時稅率1%核課關稅。原審
    判決有適用進口稅則第9026．90．00號與第9028．90．00號
    及國際商品統一分類制度註解中文版（下稱H.S註解）等法
    令不當之違法。稅則第9026節與9028節最大的分野點在於以
    是否有供應或工廠生之量計為歸類稅則之基準，即上訴人所
    進口水錶零件組裝成水錶後，如有供應的功能，即歸入稅則
    第9028節，如只有單純之計量功能，即需歸入稅則第9026節
    ，並按H.S註解第9026節「本節不包括．．．（b）僅指示某
    期間液體傳送總量之器具，將歸入第9028節之液體供應計量
    器。」上訴人進口之水錶零件組裝成水錶後，只能測量通過
    之水量，沒有供應的功能，依海關稅則分類表之貨名歸類，
    應屬稅則第9026節無誤。又稅則之歸類乃依據來貨之材質、
    構造及用途等三要素而成，上訴人進口之水錶完全符合稅則
    第9026節解釋之上述三要素。經查，凡液計量器（拘括指示
    流率器具），即稅則第9026節及第9028節之貨物，全部皆以
    容量為單位，且參諸稅則及H.S註解對第9026節、第9028節
    之規定及說明，可知測量總量之器具可歸列為第9026節，反
    之亦證明不能僅指示某期間傳送總量之器具係歸列第9026節
    ，系爭來貨組裝成水錶後，不能僅指示某期間傳送總量，自
    應入第9026節。且稅則第9026節亦包含「其他供計量液體流
    量或液位用之儀器及器具」（即指測量水量用）、「其他供
    檢查液體流量或液位用之儀器及器具」（即指示流率之量計
    ）等貨名，足認第9026節包含測量流率及流量兩種用途之器
    具，不能遽認僅有測量流率用之器具方得列該節。水錶係一
    種永遠沒有「總流量」（總流量，乃指在某一階段、某期間
    結束的數量）之水量計，永遠處於充水狀態，乃一種屬於累
    積之水量計。水錶數字走動，不論多少年，都是累積之數，
    只能憑定時抄表減去舊數得知新數，並無法在某一階段指示
    某期間之總數，即非指示總流量之用，此觀諸稅則第9026節
    亦有註明「通過水量之測量」即知。又參諸H.S註解對第902
    6節之說明，部分流量計利用第9028節之流體計量器之原理
    所製造，故該二節之機械製造原理乃屬相同，主要分別在於
    第9028節以「容量單位表示（廣義）」；而第9026節係以「
    每單位時間的體積或重量表示（狹義）。」依上所述，不難
    分辨二者之歸屬稅則，上訴人水錶及組裝零件，包含各國之
    水錶全係以「流過水量計之體積除以所花時間所得之商數，
    每小時立方公尺表示之。關稅總局稅則處對台北關稅局（90
    ）北關字第15號之解答：「流量計均係用於指示流速（單位
    時間內之體積流量）者稱之」相符，故系爭來貨理應歸入第
    9026．90．00號。系爭來貨組裝後水錶與稅則9026節之解釋
    及國家標準總號561類號B6020水量計總則之說明完全相符，
    來貨自應依上訴人原申報稅則第9026．90．00號通關完稅。
    方為適法，本案之前被上訴人均據此完稅，本案更改核稅稅
    則，顯屬非法。依據原審判決稱：所謂「流量計」與「量計
    」二者，其間主要差異並非在於構造，而係用途之不同乙節
    ，惟查依稅則第9026節「流量計」兼應包含量測「流率」、
    「流量」之器具，且依H.S註解對第9026節之說明：「僅指
    示某期間液體傳送總量之器具，將歸入第9028節之液體供應
    計量器」，可徵水錶若僅能指示某期間總數，則歸入第9028
    節，系爭來貨組成水錶後，僅能累積總量，不能分期計算流
    量，自應歸列第9026節，況上訴人進口水錶係以每小時立方
    公尺表示之，亦能得知單位時間流量，茲與稅則第9026節「
    流量計」並無相違，原審判決認定顯有違誤。為此請求廢棄
    原判決，並撤銷原處分及訴願決定等語。
三、本院查：上訴人於92年1月20日委由忠實報關股份有限公司
    向被上訴人申報自國外進口水錶零件乙批，原申報稅則號別
    列為第9026．90．00號，屬零稅率，嗣經被上訴人認來貨應
    歸列稅則號別第9028．90．00號，按行為時稅率1%核課關稅
    ，致上訴人須繳納新台幣36,206元之關稅，故爭執系爭進口
    水錶零件稅則號別之核定有違誤。惟觀本件上訴意旨，僅係
    指摘原審判決有適用進口稅則第9026．90．00號與第9028．
    90．00號及H.S註解等法令不當之違法，並爭執上開稅則號
    別類貨品之適用範圍應為如何云云，核係其個人主觀上對法
    令歧異之見解，並未指明本事件涉及之法律問題有何意義重
    大，而有加以闡釋必要之情形，自難謂其訴訟事件所涉及之
    法律見解具有原則性。依首揭規定，本件上訴不應許可，應
    予駁回。
四、依行政訴訟法第249條第1項前段、第104條、民事訴訟法第
    95條、第78條，裁定如主文。
中    華    民    國    94    年    3    月    3      日
                  第五庭審判長法  官　趙　永　康
                              法  官　鄭　淑　貞
                              法  官　黃　淑　玲
                              法  官　侯　東　昇
                              法  官　林  文  舟
以  上  正  本  證  明  與  原  本  無  異
中    華    民    國    94    年    3    月    4      日
　　　　　　　　　　　　　　　書記官　彭　秀　玲
